# AFS 的债券的减值确认方法

提问人：amanda1313 时间：2023-03-14 11:41:09
陈版，
关于旧准则下，AFS的债券类投资，如何计算和确认减值损失。
1. 由于AFS以公允价值计量，在发生减值事件后，公允价值已经反映了信用损失的情况，此时只要将累计公允价值变动（OCI）转入到资产减值损失即可。
2. 在发生减值事件后，参考资产减值准则，应采用可回收金额与账面价值比较，确认减值损失：
1 ）现值>当前公允价值：那处理方式同第一条。
2 ）现值
以上不知道哪种处理是对的。

回答人：chenyiwei
旧准则下可供出售金融资产（债务工具投资）的减值与以摊余成本计量的持有至到期投资、贷款和应收款项的减值是一样的，即未来可收回金额的折现值小于实际利率法下计算的摊余成本的差额。当需计提减值时，应同时将此前已确认的公允价值变动所形成的其他综合收益转出到当期损益。即在需要计提减值的情况下，在资产负债表上列报的金额与假设该金融资产分类为持有至到期投资、贷款和应收款项时是一样的。